臺灣高等法院臺中分院刑事裁定　
111年度聲字第2029號
聲  請  人  臺灣高等檢察署臺中檢察分署檢察官     
受  刑  人  廖瑞津




上列聲請人因受刑人數罪併罰有二裁判以上，聲請定其應執行之
刑（聲請案號：111年度執聲字第886號），本院裁定如下：
    主  文
廖瑞津因犯如附表所示各罪所處之刑，應執行有期徒刑壹年拾月
。
    理  由
一、聲請意旨略以：受刑人廖瑞津因竊盜等數罪，先後判決確定
    如附表所示，數罪中雖有刑法第50條第1項但書所列情形，
    惟受刑人已請求檢察官聲請定應執行刑，有臺灣南投地方檢
    察署民國111年9月26日刑法第50條第1項但書案件是否請求
    定刑調查表足稽，應依刑法第50條第2項、第53條、第51條
    第5款規定，定其應執行之刑，爰依刑事訴訟法第477條第1
    項聲請裁定等語。
二、裁判確定前犯數罪者，併合處罰之，但有刑法第50條第1項 
    但書之情形，經受刑人請求檢察官聲請定應執行刑者，依第
    51條規定定之；又數罪併罰，有二裁判以上者，依刑法第51
    條規定，定其應執行之刑；而數罪併罰，分別宣告其罪之刑
    ，宣告多數有期徒刑者，於各刑中之最長期以上，各刑合併
    之刑期以下，定其刑期，但不得逾30年，刑法第50條、第53
    條、第51條第5款分別定有明文。按數罪併罰之定應執行之
    刑，係出於刑罰經濟與責罰相當之考量，並非予以犯罪行為
    人或受刑人不當之利益，為一種特別的量刑過程，相較於刑
    法第57條所定科刑時應審酌之事項係對一般犯罪行為之裁量
    ，為定應執行刑之宣告，乃對犯罪行為人本身及所犯各罪之
    總檢視，除應考量行為人所犯數罪反應出之人格特性，並應
    權衡審酌行為人之責任與整體刑法目的及相關刑事政策，在
    量刑權之法律拘束性原則下，依刑法第51條第5款之規定，
    採限制加重原則，以宣告各刑中之最長期為下限，各刑合併
    之刑期為上限，但最長不得逾30年，資為量刑自由裁量權之
    外部性界限，並應受法秩序理念規範之比例原則、平等原則
    、責罰相當原則、重複評價禁止原則等自由裁量權之內部抽
    象價值要求界限之支配，以使輕重得宜，罰當其責，俾符合
    法律授與裁量權之目的，以區別數罪併罰與單純數罪之不同
    ，兼顧刑罰衡平原則（最高法院100年度台抗字第440 號裁
    定意旨參照）。又酌定執行刑，審酌各罪間關係時，宜綜合
    考量數罪侵害法益之異同、對侵害法益之加重效應及時間、
    空間之密接程度，各罪間之獨立程度較高者，宜酌定較高之
    執行刑，但仍宜注意維持輕重罪間刑罰體系之平衡。行為人
    所犯數罪係侵害不可替代性或不可回復性之個人法益者，宜
    酌定較高之執行刑。107年8月7日司法院院台廳刑一字第107
    0021860號函訂定並自即日生效之「刑事案件量刑及定執行
    刑參考要點」第24、25點規定可供參考。再者，刑事訴訟法
    第370條第2項、第3項，已針對第二審上訴案件之定應執行
    之刑，明定有不利益變更禁止原則之適用。而分屬不同案件
    之數罪併罰，倘數裁判宣告數罪之刑，曾經分別定其執行刑
    ，其後再依數罪併罰規定合併定其應執行刑，或一裁判宣告
    數罪之刑，曾經定其執行刑，再與其他裁判宣告之刑定其執
    行刑時，法理上均應同受此原則之拘束。亦即，上述另定之
    執行刑，其裁量所定之刑期，不得較重於原定執行刑之總和
    或原定執行刑加計宣告刑之總和。
三、經查，受刑人廖瑞津所犯如附表所示竊盜等數罪，各處如附
    表所示之刑，均經確定在案。而附表所示各罪，曾經臺灣南
    投地方法院以110年度訴字第270號判決判處罪刑，就附表編
    號1所示2罪定應執行有期徒刑4月（得易科罰金），附表編
    號2至3所示8罪定應執行有期徒刑1年8月，被告僅就附表編
    號2、3部分提起上訴（附表編號1因未據上訴而確定），經
    本院以111年度上訴字第253號判決駁回上訴確定，有各該判
    決書及臺灣高等法院被告前案紀錄表在卷可稽。而受刑人所
    犯如附表編號1所示之罪，為得易科罰金、得易服社會勞動
    之罪，所犯如附表編號2至3所示之罪，為不得易科罰金、不
    得易服社會勞動之罪，然受刑人就如附表所示各罪已請求檢
    察官聲請定應執行刑，有受刑人111年9月26日「刑法第50條
    第1項但書案件是否請求定刑調查表」在卷可稽，依刑法第5
    0條第2項規定，本件檢察官聲請定應執行刑之程序合法，且
    受刑人於上開調查表已表示對本案聲請定應執行刑並無意見
    進行陳述，有上開調查表可參。爰審酌受刑人所犯如附表所
    示各罪，分別為竊盜罪（2罪，附表編號1）、加重竊盜罪（
    7罪，附表編號2）、搶奪罪（1罪，附表編號3），行為態樣
    大致相同或類似，所侵害者同為財產法益，並非侵害不可代
    替或不可回復性之個人法益，犯罪時間相近（於110年8月至
    9月間所犯），彼此間之責任非難重複程度較高，並參諸刑
    法第51條第5款係採限制加重原則，而非累加原則之意旨，
    兼衡附表所示各罪依其犯罪情節所量定之刑、曾定應執行刑
    所形成之刑期上限，及前揭所述之比例原則、責罰相當原則
    等自由裁量權之內部性界限等情，合併定其應執行之刑如主
    文所示。
四、據上論斷，依刑事訴訟法第477條第1項，刑法第50條第2項
    、第53條、第51條第5款，裁定如主文。　　
中　　華　　民　　國　　111 　年　　10　　月　　24　　日
            刑事第十庭     審判長法　官   陳  宏  卿
　　　　　　　　　　　　　　　　 法　官   楊  陵  萍
                                 法　官   林  美  玲
以上正本證明與原本無異。
如不服本裁定，應於收受送達後5日內向本院提出抗告書狀（須
附繕本）。因疫情而遲誤不變期間，得向法院聲請回復原狀。

                                 書記官   趙  郁  涵
　　　　　　　　　　　　　　　　 
中　　華　　民　　國　　111 　年　　10　　月　　24　　日
　　　       附表：受刑人廖瑞津定應執行刑案件一覽表 
編      號  1 2 3 罪      名  竊盜 加重竊盜 搶奪 宣  告  刑  有期徒刑3月（2罪） 有期徒刑7月（7罪） 有期徒刑8月 犯 罪 日 期  110年9月15日 110年8月4日至110年9月15日 110年9月15日 偵 查 機 關 年 度 案 號  南投地檢110年度偵字第4995號等 南投地檢110年度偵字第4995號等 南投地檢110年度偵字第4995號等 最後 事實審 法院 南投地院 中高分院 中高分院  案號 110年度訴字第270號 111年度上訴字第253號 111年度上訴字第253號  判決 日期 110年12月13日 111年3月29日 111年3月29日 確定 判決 法院 南投地院 中高分院 中高分院  案號 110年度訴字第270號 111年度上訴字第253號 111年度上訴字第253號  判決確定日期 111年1月14日 111年3月29日 111年5月12日 是否為得易科罰金、易服社會勞動之案件  得易科罰金 得易服社會勞動 不得易科罰金 不得易服社會勞動 不得易科罰金 不得易服社會勞動 備       註  附表編號1曾定應執行有期徒刑4月（南投地檢111年度執字第910號；111年度執緝字第145號） 南投地檢111年度執字第909號（111年度執緝字第144號） 南投地檢111年度執字第909號（111年度執緝字第144號）    附表編號2、3曾定應執行有期徒刑1年8月